【裁判字號】    99,交聲,148
【裁判日期】    990316
【裁判案由】    聲明異議
【裁判全文】
臺灣彰化地方法院交通事件裁定         99年度交聲字第148號
移送機關即
原處分機關  交通部公路總局臺中區監理所彰化監理站
異 議人 即
受 處分 人  甲○○
上列異議人因違反道路交通管理處罰條例案件，對於交通部公路
總局臺中區監理所彰化監理站民國九十九年一月六日所為之裁決
書（彰監四字第裁六四－Ａ○八ＷＱＬ二八六號），聲明異議，
本院裁定如下：
    主  文
異議駁回。
    理  由
一、原處分意旨略以：異議人甲○○於民國九十七年七月五日上
    午九時許，騎乘車牌號碼ＮＯＭ－四三五號重型機車，在臺
    北市○○路，因在設有禁止停車標誌之處所停車之違規行為
    。爰依道路交通管理處罰條例第五十六條第一項第四款規定
    ，裁處罰鍰新臺幣（下同）一千二百元。
二、聲明異議意旨略以：異議人已繳納罰鍰，爰請求撤銷原處分
    等語。
三、按汽車在設有禁止停車標誌、標線之處所，不得停車。又汽
    車駕駛人停車時，在設有禁止停車標誌、標線之處所停車者
    ，處新臺幣六百元以上一千二百元以下罰鍰。道路交通安全
    規則第一百十二條第四款、道路交通管理處罰條例第五十六
    條第一項第四款分別定有明文。
四、經查：
  (一)異議人於九十七年七月五日上午九時許，騎乘車牌號碼ＮＯ
    Ｍ－四三五號重型機車，在臺北市○○路，因在設有禁止停
    車標誌之處所停車之違規行為，經臺北市政府警察局交通警
    察大隊警員逕行舉發並移送原處分機關裁決之事實，此有臺
    北市政府警察局掌電字第Ａ○八ＷＱＬ二八六號舉發違反道
    路交通管理事件通知單、原處分機關違反道路交通管理事件
    裁決書各一紙、違規現場照片二幀在卷可稽，且為異議人所
    不爭執，是異議人於上開時、地，確有因在設有禁止停車標
    誌之處所停車之違規行為，應堪認定。
  (二)異議人雖以前詞置辯。惟異議人於九十七年七月十九日前往
    拖吊場領取上開重型機車時，僅繳交保管費用七百五十元、
    拖吊費用二百元，此有交通部公路總局臺中區監理所彰化監
    理站九十九年二月四日中監彰字第○九九○○○三一九二號
    函暨隨函檢送之違規車輛拖吊資料明細表一紙在卷可稽，可
    見異議人於領取上開重型機車時所繳納之費用，僅係拖吊費
    用及保管費用，並未繳納違規罰鍰甚明。此外，異議人復未
    能提出其他證據足資證明其確已繳納本件違規罰鍰之事實，
    則異議人辯稱其已繳納罰鍰云云，自難遽信。
  (三)從而，原處分機關依道路交通管理處罰條例第五十六條第一
    項第四款規定，所為罰鍰一千二百元之裁罰，自無違法、不
    當，異議人之聲明異議，即無理由，應予駁回。
據上論斷，應依道路交通管理處罰條例第八十七條第二項，道路
交通案件處理辦法第十九條，裁定如主文。
中    華    民    國    99    年    3     月    16    日
                    交通法庭          法  官  鄭舜元
以上正本證明與原本無異。
如不服本裁定，應於裁定送達後5日內向本院提出抗告狀（須附
繕本）。
中    華    民    國    99    年    3     月    16    日
                                      書記官  陳秀香

司法院資訊處製作；財團法人民間司法改革基金會備份。
